【裁判字號】    92,易緝,16
【裁判日期】    920730
【裁判案由】    詐欺
【裁判全文】
臺灣宜蘭地方法院刑事判決                          九十二年度易緝字第一六號
    公  訴  人  臺灣宜蘭地方法院檢察署檢察官
    被      告  乙○○
右列被告因詐欺案件，經檢察官提起公訴（八十四年度偵字第二三三七號），本院判
決如左：
    主  文
乙○○意圖為自己不法之所有，以不正方法由自動付款設備取得他人之物，累犯，處
有期徒刑肆月，如易科罰金，以佰元折算壹日。
    事  實
一、乙○○前於民國八十年間因犯詐欺罪，經臺灣高等法院以八十年度上易字第三六
    八○號刑事判決判處有期徒刑四年確定，於八十二年十一月二十四日經假釋出獄
    ，於八十四年五月六日因假釋期滿而執行完畢。詎乙○○猶不知悔改，於八十四
    年六月十八日晚上八時許，與友人甲○○在宜蘭縣羅東鎮○○路「鵝家莊」飲食
    店吃飯，後並至倉前路奧林匹克保齡球館附設ＫＴＶ唱歌，席間乙○○趁甲○○
    不備之際，意圖為自己不法之所有，自甲○○皮包內取得甲○○所有之郵局提款
    卡（密碼係其身分證之前四碼）及身分證，並於同日晚上九時許藉機出去，至宜
    蘭縣羅東火車站，利用華橋商業銀行設置在火車站內之ＩＢ─00000000
    000號自動提款機，持該提款卡插入後，輸入密碼，以此不正方法，由該提款
    機接續二次詐領現金，均係新台幣（下同）二萬元，合計四萬元。隨後即返回前
    揭ＫＴＶ店，再將該提款卡及身分證放回甲○○皮包內。嗣於同月二十七日甲○
    ○至郵局提款時，發現其戶頭已被盜領四萬元，而從上開自動提款機所拍攝之錄
    影帶中發現乙○○提款，而循線查獲上情。
二、案經宜蘭縣警察局羅東分局報請臺灣宜蘭地方法院檢察署檢察官偵查起訴。
    理  由
一、訊據被告乙○○矢口否認有右揭犯行，並辯稱：當日伊、甲○○、綽號「阿齊」
    之陳忠齊及另一姓名不詳男子，四人至ＫＴＶ唱歌，是「阿齊」叫伊幫忙去領錢
    ，並告訴伊密碼，「阿齊」只叫伊幫忙領錢但沒有說何人的提款卡，伊就去ＫＴ
    Ｖ內的提款機提領一次，但沒有領到錢，因此回到ＫＴＶ將提款卡還給「阿齊」
    云云。然查：被害人甲○○於本院調查中證稱：當天有四個人一起先去吃飯，吃
    完飯後再去奧林匹克保齡球館的ＫＴＶ唱歌，伊只認識被告乙○○，其他二人伊
    均不認識，於進入廂房內約一、二十分後，伊將皮包放在桌上，伊有離開包廂去
    上廁所，之後被告和其中一人說要先出去一下，過了一、二十分鐘二人回來滿頭
    大汗，之後繼續唱歌，唱完歌後伊就回家，到了第二天或第三天伊要去領錢發現
    存摺剩一萬多元，伊就去華僑商業銀行調錄影帶才知道是被告去領的等語（參見
    本院九十二年七月九日訊問筆錄）。此外，並有並有甲○○該郵局帳戶提領紀錄
    二紙及郵政存簿儲金儲金簿影本在卷可稽，而依上開紀錄顯示，被告之郵局帳戶
    於八十四年六月十八日晚間九時三十二分六秒、九時三十九分十秒，分別自編號
    ＩＢ─00000000000號自動提款機提款分二次各提領二萬元之紀錄。
    而編號ＩＢ─00000000000號自動提款機設置之位置，係在宜蘭羅東
    火車站，有華僑商業銀行八十四年八月十八日（八四）僑銀總銀字第一九六二號
    函附卷可參，再就該自動提款機監視器所錄畫面翻拍之照片二幀，就其中領款之
    人，除據被害人甲○○於警、偵訊及本院調查中指認係被告外，亦為被告自承係
    其本人。綜據上述，本件事證明確，被告所辯顯係卸責之詞，不足採信，其犯行
    堪以認定，應依法論科。
二、查被告乙○○於行為後，刑法業於八十六年十月八日增訂公布第三百三十九條之
    二，同年月十日施行，該條第一項將意圖為自己或第三人不法之所有，以不正方
    法由自動付款設備取得他人之物者，自同法第三百三十九條第一項獨立成為另一
    犯罪類型，並將原刑度五年以下有期徒刑、拘役或科或併科一千元以下罰金，更
    定為三年以下有期徒刑、拘役或一萬元以下罰金，是被告犯後法律已有變更，比
    較新舊法之結果，以新法有利於被告，依刑法第二條第一項前段之規定，應適用
    最有利於被告之新法，即裁判時之刑法第三百三十九條之二第一項處罰，核被告
    前開所為，係犯刑法第三百三十九條之二第一項之以不正方法由自動付款設備取
    得他人之物罪。被告先後二次自自動提款機提領現金之犯行，係基於單一犯意，
    利用同一犯罪機會接續為之，為接續犯。末查，被告前於八十年間因犯詐欺罪，
    經臺灣高等法院以八十年度上易字第三六八○號刑事判決判處有期徒刑四年確定
    ，於八十二年十一月二十四日經假釋出獄，於八十四年五月六日因假釋期滿而執
    行完畢，有卷附臺灣高等法院被告全國前案紀錄表一件可按，其受有期徒刑之執
    行完畢，五年內再犯法定刑有期徒刑以上之本罪，為累犯，依法加重其刑。爰審
    酌被告犯罪之動機、目的、手段、詐得之金額，及犯罪後態度等一切情狀，量處
    如主文所示之刑，以示懲儆。末按，被告行為後，刑法第四十一條業已於九十年
    一月四日修正，並於九十年一月十日經總統公布，於九十年一月十二日生效，由
    於修正後之刑法第四十一條第一項前段業已擴大得易科罰金之範圍，即適用新法
    對被告原所犯最重本刑為有期徒刑五年以下之罪者，在符合前開與舊法相同之其
    他要件下，使其有易科罰金之適用，對被告而言，自較有利，故新舊法比較結果
    ，應以新法較有利於被告，依刑法第二條第一項前段之規定，本件即應適用裁判
    時之新修正刑法第四十一條第一項前段之規定為易科罰金之諭知。
據上論斷，應依刑事訴訟法第二百九十九條第一項前段，刑法第二條第一項前段、第
三百三十九條之二第一項、第四十七條、第四十一條第一項前段、罰金罰鍰提高標準
條例第二條判決如主文。
本案經檢察官郝中興到庭執行職務
中      華      民      國    九十二    年      七      月     三十     日
                                  臺灣宜蘭地方法院刑事第二庭
                                    審判長法  官  黃  永  勝
                                              法  官  郭  顏  毓
                                              法  官  辜  漢  忠
右正本證明與原本無異。
如不服本判決，應於判決送達後十日內，向本院提出上訴狀。（應附繕本）
                                              書記官  林  秀  麗
中      華      民      國    九十二    年      七      月    三十一    日
附錄本案論罪科刑法條全文：
刑法第三百三十九條之二第一項
意圖為自己或第三人不法之所有，以不正方法由自動付款設備取得他人之物者，處三
年以下有期徒刑、拘役或一萬元以下罰金。


司法院資訊處製作；財團法人民間司法改革基金會備份。
